---
title: "data_visualisation_cultura"
output:
  word_document: default
  pdf_document: default
  html_document: default
date: "2025-03-11"
---

## Visualizacao de dados.

Tem por obijetivo visualizar os dados, de plantio de culturas como soja, milho, batata,... inivialmente iremos instalar o pacote necessario.

```{r}
#install.packages("jsonlite")
#install.packages("tidyr")
# install.packages("tidygeocoder")
install.packages("dplyr")
```
## Carregar pacotes

```{r jsonlite}
library('jsonlite')
library('dplyr')
library('tidyr')
library('tidygeocoder')
library('dplyr')

```

## Carregar o arquivo.

```{r arquivo_json}
# Caminho para o arquivo JSON
arquivo_json <- "/Users/francismaralvesmartinsjunior/Documents/GitHub/farm-tech-solution/farm-tech-solution-r/data/test.json"

# Lendo o arquivo JSON
dados <- fromJSON(arquivo_json)
```

```{r json-dataframe}
# Converter diretamente para data.frame
df <- as.data.frame(dados)

# Exibir o resultado
print(df)


```


## Laço para acessar a matriz ou data frame que esta em rocas.insumo e tranformalos em uma coluna para cada valor 
```{r}

for (i in 1:nrow(df)) {
  df$semente_quantidade_kg[i] <- df$rocas.insumos[[i]][1, 'quantidade']
  df$fertilizante_quantidade_kg[i] <- df$rocas.insumos[[i]][2, 'quantidade']
  df$fertilizante_variedade[i] <- df$rocas.insumos[[i]][2, 'variedade']
  df$veneno_quantidade_litros[i] <- df$rocas.insumos[[i]][3, 'quantidade']
  df$veneno_variedade[i] <- df$rocas.insumos[[i]][3, 'variedade']
  df$adubo_quantidade_kg[i] <- df$rocas.insumos[[i]][4, 'quantidade']
  df$adubo_variedade[i] <- df$rocas.insumos[[i]][4, 'variedade']
}


# Excluindo a coluna 'rocas.insumo
df <- subset(df, select = -rocas.insumos)

# converter o dado em dados numéricos e retirando a unidade de medida da tabela
# (rocas.area_plantio (un hectare), semente_quantidade (un kg), fertilizante_quantidade (un kg))
# (veneno_fertilizante (un litros), abudo_quantidade (un kg))
df$semente_quantidade_kg <- as.numeric(gsub(" kg", "", df$semente_quantidade_kg))
df$fertilizante_quantidade_kg <- as.numeric(gsub(" kg", "", df$fertilizante_quantidade_kg))
df$veneno_quantidade_litros <- as.numeric(gsub(" litros", "", df$veneno_quantidade_litros))
df$adubo_quantidade_kg <- as.numeric(gsub(" kg", "", df$adubo_quantidade_kg))
df$rocas.area_plantio <- as.numeric(gsub(" hectares", "", df$rocas.area_plantio))

# Exibindo o dataframe após a exclusão
print(df)

```


## Analise estatistica do data frame
### Media e desvio padrao da area de plantio

```{r}

media <- mean(df$rocas.area_plantio)

# Calculando o desvio padrão
desvio_padrao <- sd(df$rocas.area_plantio)

# Exibindo os resultados
print(paste("Média:", media))
print(paste("Desvio Padrão:", desvio_padrao))


```


### calcular a media das sementes (sementes_quantidades)
```{r}

media <- mean(df$semente_quantidade_kg)

# Calculando o desvio padrão
desvio_padrao <- sd(df$semente_quantidade_kg)

# Exibindo os resultados
print(paste("Média:", media))
print(paste("Desvio Padrão:", desvio_padrao))


```

### calcular a media das sementes (coluna: fertilizante_quantidades)
```{r}

media <- mean(df$fertilizante_quantidade_kg)

# Calculando o desvio padrão
desvio_padrao <- sd(df$fertilizante_quantidade_kg)

# Exibindo os resultados
print(paste("Média:", media))
print(paste("Desvio Padrão:", desvio_padrao))


```


### calcular a media das sementes (coluna: veneno_quantidades)
```{r}

media <- mean(df$veneno_quantidade_litros)

# Calculando o desvio padrão
desvio_padrao <- sd(df$veneno_quantidade_litros)

# Exibindo os resultados
print(paste("Média:", media))
print(paste("Desvio Padrão:", desvio_padrao))


```

### calcular a media das sementes (coluna: adubo_quantidades)
```{r}

media <- mean(df$adubo_quantidade_kg)

# Calculando o desvio padrão
desvio_padrao <- sd(df$adubo_quantidade_kg)

# Exibindo os resultados
print(paste("Média:", media))
print(paste("Desvio Padrão:", desvio_padrao))


```

## implementando dados de geolocalizacao
```{r}

# Verifica se a função existe
if (!exists("geocode")) {
  stop("A função geocode não está disponível. Verifique se o tidygeocoder foi instalado corretamente.")
}

# Tenta geocodificar a cidade usando OpenStreetMap
resultado <- tibble(location = "Sao Caetano do Sul, Brasil") %>%
  geocode(location, method = "osm")

print(resultado)

```

## salvar arquivo json de geolocalizacao
```{r}

# Carregar a biblioteca necessária
library(jsonlite)

# Definir um diretório específico onde os arquivos JSON serão salvos
get_data_directory <- function() {
  # Defina o caminho base para salvar os arquivos JSON
  base_dir <- file.path("~", "Documents", "GitHub", "farm-tech-solution", "farm-tech-solution-R", "data")
  
  # Normalizar o caminho para garantir compatibilidade com qualquer SO
  normalized_dir <- normalizePath(base_dir, mustWork = FALSE)
  
  # Criar o diretório, se não existir
  dir.create(normalized_dir, showWarnings = FALSE, recursive = TRUE)
  
  return(normalized_dir)
}

# Função para salvar dados JSON no diretório específico
save_json <- function(data, file_name) {
  directory <- get_data_directory()  # Obtém o diretório correto

  # Caminho completo do arquivo JSON
  file_path <- file.path(directory, paste0(file_name, ".json"))

  # Salvar os dados em JSON
  write_json(data, file_path, pretty = TRUE, auto_unbox = TRUE)
  cat("Dados salvos em:", file_path, "\n")
}

# Função para carregar dados JSON do diretório específico
load_json <- function(file_name) {
  directory <- get_data_directory()  # Obtém o diretório correto

  # Caminho completo do arquivo JSON
  file_path <- file.path(directory, paste0(file_name, ".json"))

  # Verificar se o arquivo existe
  if (file.exists(file_path)) {
    data <- fromJSON(file_path)
    return(data)
  } else {
    cat("Arquivo não encontrado:", file_path, "\n")
    return(NULL)
  }
}

# 🔥 **Exemplo de uso**
# Criar um exemplo de dados
data <- resultado

# Converter o data frame para JSON
json_data <- toJSON(data, pretty = TRUE)

# Salvar os dados no JSON
save_json(data, "latitude_longitude")

# Carregar os dados do JSON
loaded_data <- load_json("cidade")
print(loaded_data)


# Dados salvos em: /Users/francismaralvesmartinsjunior/Library/Application Support/org.R-project.R/R/farm_tech_solution/config.json 

```



